# 请教陈老师，承诺购买是否应当入账？

提问人：落雪心情 时间：2013-09-02 14:20:19
请教陈老师： A证券公司购买了信托贷款产品，B证券公司承诺在产品到期前一周无条件不可撤消的按固定总价格（总金额固定）购买A证券公司的持有的全部信托贷款产品，请问在与A证券公司签订承诺购买的合同时，B证券公司是否应当入账，若入账，如何入账呢？是否可以只作承诺事项进行披露呢？若作为承诺事项， 在计算净资本消耗的时候，是否要考虑呢？

回答人：chenyiwei
首先应排除B属于售后回购情形。如果不是售后回购，则参照《企业会计准则第 22 号——金融工具确认和计量》关于贷款承诺适用的会计准则的规定，判断是否应作为一项衍生工具核算，还是按照或有事项准则规定，仅当形成一项亏损合同时才确认预计负债。